【裁判字號】    97,審消債更,1064
【裁判日期】    970630
【裁判案由】    聲請更生程序
【裁判全文】
臺灣高雄地方法院民事裁定        97年度審消債更字第1064號
聲  請  人  甲○○
代  理  人  徐豐益律師
上列當事人因消費者債務清理事件聲請更生，本院裁定如下：
    主  文
聲請人應於本裁定送達後十四日內，備齊文件向最大債權金融機
構申請前置協商，並提出如附表所示釋明協商不成立及財產收入
狀況之證明文件影本到院。
    理  由
一、按債務人對於金融機構因消費借貸、自用住宅借款、信用卡
    或現金卡契約而負債務，在聲請更生清算前，應提出債權人
    清冊，以書面向最大債權金融機構請求協商債務清償方案，
    並表明共同協商之意旨。自債務人提出協商請求之翌日起逾
    30日不開始協商，或自開始協商之翌日起逾90日協商不成立
    ，債務人得逕向法院聲請更生或清算，消費者債務清理條例
    第151 條第1 項、第153 條訂有明文。又聲請更生或清算不
    合程式、不備其他要件或拒絕提出關係文件者，法院應以裁
    定駁回之，但其情形可以補正者，法院應定期間先命補正，
    復為同條例第8 條、第46條所明定。
二、經查本件債務人向本院聲請更生，雖主張：其於消費者債務
    清理條例施行後，曾以書面向最大債權金融機構請求協商債
    務清償方案，並表明共同協商之意旨，自債務人提出協商請
    求之翌日起逾30日不開始協商，故而聲請更生等語。然經本
    院依職權向台灣銀行股份有限公司查詢結果，聲請人因文件
    不符遭該行退件，故聲請人應備齊文件再向最大債權銀行申
    請前置協商，並提出其如主文所示釋明協商不成立及財產收
    入狀況等證明文件影本到院，爰定期命補正，相關證明文件
    如已遺失，則請聲請人自行向相關單位申請補發，逾期未補
    正，則駁回其聲請，特此裁定。
中    華    民    國    97    年    6     月  30    日
              民事第四庭    法      官   黃國川
上為正本係照原本作成。
本件不得抗告。
中    華    民    國    97    年     7    月   1   日
                            書  記  官   王美玲
附表：
1.提出消費者債務清理條例實施「後」，聲請人向最大債權銀行
  申請協商之申請書及其附件（附件應包括身分證正反面影本、
  財產及收入狀況說明書、債權人清冊、近2 年度國稅局所得及
  財產資料清單、近3 個月薪資證明及勞保投保資料等）、最大
  金融機構債權收受申請書及附件之證明（如回執等）及協商結
  果之證明文件（如不及取得協商結果，請於主文所示期間內補
  正其他文件時先行釋明，待有協商結果後儘速補陳結果證明文
  件）。
2.96、97年度綜合所得稅各類所得資料清單、扣繳憑單或薪資證
  明（如提出存摺影本，需檢附存摺封面及存摺內頁，內頁並應
  標示薪資部分）。如有其他財產如人壽保險單或投資型保險單
  ，請併陳報種類及提出契約影本等證明文件。
4.聲請人申請前5 年內勞保、公保或2 年內全民健保之投保資料
  （包括投保單位及投保金額）。
5.聲請更生前2 年每月支出13776 元生活費用之明細及證明資料
  影本。
6.請提出地號為高雄市○○區○○段五小段189 號土地登記謄本
  、門牌號碼為高雄市○○區○○路20號10樓之6 建物登記謄本
  或房屋稅單資料影本。
7.汽車車號9212-M G行照影本。
8.釋明聲請人所持有中華開發金融控股股份有限公司、元大京華
  證券股份有限公司、佳世達科技股份有限公司、泰豐輪胎股份
  有限公司、國票金融控股股份有限公司之股份數及現值。
9.釋明取得94年綜合所得稅資料中「租賃」所得8568元、95年綜
  合所得稅資料中榮貴企業社「租賃」所得1721元及「執行」所
  得2700元之原因，如有租賃契約，並提出契約影本。
10.其餘有不可歸責己之事由致履行顯有重大困難之相關證明文
   件（例如生病、非自願性失業等）。


司法院資訊處製作；財團法人民間司法改革基金會備份。
